【裁判字號】    95,抗,214
【裁判日期】    951124
【裁判案由】    拍賣抵押物
【裁判全文】
臺灣板橋地方法院民事裁定               95年度抗字第214號
抗  告  人  甲○○
                        號之1.
相  對  人  乙○○○
上列抗告人因與相對人間拍賣抵押物事件，對於中華民國95年5
月10日本院95年度拍字第551 號裁定提起抗告，本院裁定如下：
    主  文
抗告駁回。
抗告程序費用新台幣壹仟元由抗告人負擔。
    理  由
一、按抵押權人，於債權已屆清償期，而未受清償者，得聲請法
    院拍賣抵押物，就其賣得價金而受清償，民法第873 條第1
    項定有明文。次按聲請拍賣抵押物，原屬非訟事件，祇須其
    抵押權已經依法登記，並登記之清償期已屆滿而未受清償時
    ，法院即應為許可拍賣抵押物之裁定；如對於此項法律關係
    有爭執時，亦應由有爭執之人另行提起訴訟，以求解決，不
    得僅依抗告程序聲明其爭執，並據為廢棄拍賣抵押物裁定之
    理由（最高法院70年度臺抗字第197 號裁定意旨與最高法院
    51年10月8 日民刑庭總會決議 (三)內 容可資參照）。
二、本件相對人主張對於抗告人有原裁定所載之債權，並以原裁
    定主文所示之不動產設定抵押權，且經依法登記，該債權又
    已屆清償期而未受清償，有相對人提出之他項權利證明書、
    不動產登記簿謄本、抵押權設定契約書、本票書等影本可證
    ，原法院據以准許相對人拍賣抵押物之聲請，即無不當。抗
    告意旨略以：本件業經本院以93執宿37097 字第17705 號審
    理中，本件裁定有重複辦理之情形，應予撤銷等語。惟查，
    法院所為准駁聲請拍賣抵押物之裁定，無確定實體法上法律
    關係存否之性質，只須其抵押權已經依法登記，且債權已屆
    清償期而未受清償，法院即應為准許拍賣抵押物之裁定，有
    如前述，況抗告人所指本院93執宿37097 字第17705 號之執
    行事件，其債權人係第三人合作金庫銀行股份有限公司，並
    非本件相對人，此有抗告人所提本院95年5 月10日板院輔93
    執宿37097 字第17705 號函影本1 件在卷可參，足見相對人
    尚無重複聲請之情形，是以抗告人所陳抗告理由，非本件抗
    告程序中所得審究，抗告人應就爭執事項，另行起訴，以求
    解決，是其提起抗告，請求廢棄原裁定，不能謂有理由，應
    予駁回。
三、據上論結，本件抗告為無理由，應依非訟事件法第21 條第2
    項、第24條第1 項、第46條，民事訴訟法第495 條之1 第1
    項、第449 條第1 項、第95條、第78條，裁定如主文。
中    華    民    國    95    年    11    月    24    日
                 民事第三庭  審判長法  官  陳映如
                                   法  官  劉以全
                                   法  官  邱靜琪
正本係照原本作成。如不服本裁定，僅得於收受本裁定正本送達
後10日內，以適用法規顯有錯誤為理由，向本院提出再抗告狀
，（須附繕本一份及繳納再抗告裁判費新台幣1,000元），經本
院許可後紿可再抗告。
中    華    民    國    95    年    11    月    24    日
                                  書記官  白俊傑


司法院資訊處製作；財團法人民間司法改革基金會備份。
